【裁判字號】    92,上易,387
【裁判日期】    920409
【裁判案由】    傷害
【裁判全文】
臺灣高等法院高雄分院刑事判決                    九十二年度上易字第三八七號
    上  訴  人
    即  被  告  乙○○
右上訴人因傷害案件，不服臺灣屏東地方法院九十一年度易字第一一五六號中華民國
九十一年十二月二十五日第一審判決（起訴案號：臺灣屏東地方法院檢察署九十一年
度偵字第五○六八號），提起上訴，本院判決如左：
      主  文
上訴駁回。
      事  實
一、乙○○於民國九十一年八月十八日十八時十分許，在屏東縣萬巒鄉○○村○○路
    九十四之九號前，酒後與潘清田因細故發生口角，丙○○見狀出面阻止，乙○○
    竟基於傷害之犯意，以雙手推倒丙○○，致丙○○受有右側遠端橈骨骨折、右側
    髖部挫頓傷等傷害。
二、案經丙○○訴由屏東縣警察局內埔分局報請台灣屏東地方法院檢察署檢察官偵查
    起訴。
      理  由
一、訊據上訴人即被告乙○○矢口否認有將丙○○推倒，以致丙○○受傷之行為，辯
    稱：當甲我有喝一點酒，口氣較大聲，以致丙○○嚇到後退，自己摔倒云云。
二、經查：
    (一)右開事實業據告訴人丙○○指訴歷歷，經核與證人潘清田於警訊及偵查中所證
      述之情節相符，而告訴人所受前開傷勢，亦有茂隆骨科醫院出具之診斷證明書
      一紙附卷可稽。
    (二)被告雖否認犯行，以首揭情詞為辯，並聲請原審法院訊問證人林文甲，以證明
      其所辯屬實。惟經原審法院隔離訊問被告乙○○及證人林文甲之結果，證人林
      文甲證稱當時「被告對告訴人罵髒話，是三字經」，才讓告訴人跌倒（原審法
      院卷第十六頁）；被告則稱：「我是講『妳不知道什麼事情，還敢出來管？』
      我並無用髒話罵她。」（見原審法院卷第十八頁），兩人所言並不相符。且觀
      諸證人林文甲所繪案發現場圖，其乘坐之車輛乃暫停路中，被告及告訴人爭執
      地點旁（見原審法院卷第二十二頁）；而被告所繪之案發現場圖，證人所乘車
      輛已停入家中，而與道路互為垂直（見原審法院卷第二十一頁），兩者亦有明
      顯差別。是被告及證人所言，應均非實在，不可採信。
    (三)綜上所論，本件事證明確，被告犯行堪予認定。
三、核被告乙○○所為，係犯刑法第二百七十七條第一項之傷害罪。
四、原審因依刑法第二百七十七條第一項、第四十一條第一項前段，罰金罰鍰提高標
    準條例第一條前段、第二條之規定，並審酌被告未有前科、其犯罪動機、手段、
    不顧告訴人丙○○為其鄰居，且已有七十七歲高齡，竟以雙手將之推倒在地成傷
    ，事後未賠償被害人以達成和解，且飾詞置辯，毫無悔意等一切情狀，量處有期
    徒刑五月，並諭知如易科罰金，以三百元折算一日。認事用法，核無不合，量刑
    亦屬妥適。被告上訴意旨，仍執前詞，否認犯罪，指摘原判決不當，為無理由，
    應予駁回。
據上論結，應依刑事訴訟法第三百六十八條，判決如主文。
本案經檢察官王登榮到庭執行職務。
中    華    民    國     九十二     年       四       月        九      日
                              臺灣高等法院高雄分院刑事第九庭
                                  審判長法官  張明松
                                        法官  張盛喜
                                        法官  任森銓
右正本證明與原本無異。
不得上訴。
                                      書記官  施耀程
中    華    民    國     九十二     年       四       月      十一      日
附錄：本判決論罪科刑法條：
刑法第二百七十七條第一項
傷害人之身體或健康者，處三年以下有期徒刑、拘役或一千元以下罰金。
                                                                        Ｑ


司法院資訊處製作；財團法人民間司法改革基金會備份。
